Inventaris van de archieven van de Directie Tewerkstelling Erkende Gewetensbezwaarden Militaire Dienst van het Ministerie van Sociale Zaken en Werkgelegenheid en het gedeponeerde archief van de Hoofdafdeling Dienstplichtzaken van het Ministerie van Defensie, (1917) 1957-1997 (1998)
Nationaal Archief, Den Haag
- Archief van de Directie Tewerkstelling Erkende Gewetensbezwaarden Militaire Dienst (TEGMD) van het Ministerie van Sociale Zaken en Werkgelegenheid, A
  - Taakuitvoering, 2
    - Rechten en plichten van gewetensbezwaarden-, 2.5
      - Algemeen-, 2.5.1
        - Stukken betreffende het opstellen van een notitie inzake het toekennen van kiesrecht aan tewerkgestelden, naar aanleiding van een uitspraak van de Raad van State inzake de toekenning van actief en passief kiesrecht aan tewerkgestelde erkende gewetensbezwaarden ten behoeve van de ondernemingsraad van het Eduard Douwes Dekkerhuis te Amsterdam, 1983-1988; 230; omslag
        - Stukken betreffende het herzien van de rechtspositie van tewerkgestelde erkende gewetensbezwaarden, 1986-1992; 231-233
          - Algemeen 1986-1989, 231; omslag
          - Voeren van overleg met de Vaste Commissie voor Sociale Zaken en Werkgelegenheid van de Tweede Kamer inzake een herziening van de rechtspositie van tewerkgestelde erkende gewetensbezwaarden 1986-1989, 232; pak
          - Informeren van de Tweede Kamer inzake een herziening van de rechtspositieregeling van tewerkgestelde erkende gewetensbezwaarden 1990-1992, 233; omslag
        - Stukken betreffende het opstellen van een circulaire inzake mogelijkheden voor tewerkgestelde gewetensbezwaarden tot declaratie van de kosten voor de verplichte verzekeringen krachtens de Algemene Wet Bijzondere Ziektekosten en de Ziekenfondswet, 1990-1995; 234; omslag
        - Handboek met de rechten en plichten voor tewerkgestelde erkende gewetensbezwaarden militaire dienst, z.d.; 235; stuk
        - Reglement Rechtstoestand Tewerkgestelden, z.d.; 236; stuk
      - Strafbepalingen en beroepszaken-, 2.5.2
        - Stukken betreffende het geven van commentaar op de nota omtrent het vervolgings- en straftoemetingsbeleid bij principiële dienstweigeraars van het parket van de procureur-generaal bij het Gerechtshof te 's-Gravenhage, 1979-1980; 237; omslag
        - Stukken betreffende het opleggen van sociale dienstplicht aan een totaalweigeraar, met kamervragen, 1982-1983; 238; omslag
        - Stukken betreffende het beslissen op beroep- en bezwaarschriften naar aanleiding van beschikkingen betreffende de dienstplicht, 1990-1998; 239-264
          Nota bene: Deze serie is niet nader onder te verdelen
          - 1990-1998, 239; pak
          - 1992-1994, 240; omslag
          - 1993-1995, 241; omslag
          - 1994-1995, 242; omslag
          - 1994-1995, 243; omslag
          - 1994-1995, 244; omslag
          - 1994-1997, 245; pak
          - 1995-, 246; omslag
          - 1995-, 247; omslag
          - 1995-, 248; omslag
          - 1995-, 249; omslag
          - 1995-, 250; omslag
          - 1995-, 251; omslag
          - 1995-, 252; omslag
          - 1995-, 253; omslag
          - 1995-, 254; omslag
          - 1995-, 255; omslag
          - 1995-, 256; omslag
          - 1995-, 257; omslag
          - 1995-1996, 258; omslag
          - 1995-1997, 259; omslag
          - 1996-, 260; omslag
          - 1996-, 261; omslag
          - 1996-, 262; omslag
          - 1996-, 263; omslag
          - 1996-, 264; omslag
- Gedeponeerd archief van de Hoofdafdeling Dienstplichtzaken van het Ministerie van Defensie en taakvoorgangers, B
  - Organisatie, 1
    - Nota's inzake maatregelen ter bestrijding van een kastekort en inzake een verzoek tot verhoging van het kasvoorschot van het Bureau Gewetensbezwaren, 1971-; 265; omslag
  - Taakuitvoering, 2
    - Algemeen beleid, 2.1
      - Verslagen van besprekingen in de Tweede Kamer met betrekking tot gewetensbezwaarden militaire dienst, 1917-1949; 266; omslag
    - Wet- en regelgeving, 2.2
      - Stukken betreffende de Dienstweigeringswet van 1923, 1918-1965; 267-269
        - Tot stand komen van de wet 1918-1924, 267; omslag
        - Koninklijke besluiten op grond van de wet 1924-1951, 268; omslag
        - Uitvoeren van de wet 1924-1965, 269; pak
      - Stukken betreffende het vaststellen en uitvoeren van het beleid ten aanzien van de Invaliditeitswet met betrekking tot tewerkgestelde erkende gewetensbezwaarden, 1947-1953; 270; omslag
      - Stukken betreffende het vaststellen van de wettekst van de ministeriële beschikking inzake de voorschriften voor tewerkgestelden, 1959-1964; 271; omslag
      - Stukken betreffende het aanbieden van de Voorschriften Tewerkgestelden en wijzigingen daarvan aan betrokken organisaties, 1959-1968; 272; omslag
      - Stukken betreffende het tot stand komen van de Wet Gewetensbezwaren Militaire Dienst 1962, het Besluit Gewetensbezwaren Militaire Dienst, besluit houdende verkorting van de duur van de gewone vervangende dienst, alsmede overige wet- en regelgeving, 1962-1973; 273; omslag
      - Stukken betreffende het vaststellen of personen die, ingevolge de Wet Gewetensbezwaren Militaire Dienst gewone vervangende dienst vervullen, op één lijn te stellen zijn met hen op wie de Verhaalswet Ongevallen Ambtenaren van toepassing is in het kader van een dienstongeval, 1968-1977; 274; omslag
      - Stukken betreffende het houden van openbare hearings (hoorzittingen) door de Vaste Commissie voor Defensie van de Tweede Kamer inzake de uitvoering van de Wet Gewetensbezwaren Militaire Dienst, 1969-1970; 275; pak
      - Nota's inzake dienstweigeringsrecht en een artikel inzake de erkenning tot gewetensbezwaarde op grond van politieke bezwaren, 1971-1973; 276; omslag
    - Overleg met commissies en andere actoren in het veld, 2.3
      - Stukken betreffende de Studiecommissie Instelling Burgerdienst, een commissie voor de bestudering van plannen voor de instelling van een burgerdienst waarin erkende gewetensbezwaarden hun verplichtingen ten opzichte van de staat kunnen vervullen, 1947-1949; 277; pak
      - Stukken betreffende de Commissie Tewerkstelling Erkende Gewetensbezwaren, een interdepartementale adviescommissie voor de uitvoering van de tewerkstelling, 1948-1959; 278; omslag
      - Stukken betreffende de Commissie Werkobjecten Voor Erkende Gewetensbezwaarden, een interdepartementale adviescommissie voor de aanwijzing van werkobjecten, 1950-1967; 279-280
        - 1950-1952, 279; omslag
        - 1950-1967, 280; omslag
      - Verslagen van de geestelijk verzorger van gewetensbezwaarden C. Inja met betrekking tot bezoeken aan verschillende tewerkstellingskampen, 1966-1971; 281; omslag
        Nota bene: Onder andere ten aanzien van bezoeken aan kamp Vledder
      - Stukken betreffende aangelegenheden met betrekking tot de Bond voor Dienstweigeraars, 1967-1969; 282; pak
    - Vervulling (vervangende) dienstplicht, 2.4
      - Erkenning en keuring van gewetensbezwaarden-, 2.4.1
        - Stukken betreffende het herkeuren van erkende gewetensbezwaarden, 1947-1966; 283; omslag
        - Brieven aan de officier van justitie en de districtscommandant van de rijkspolitie te Assen met een verzoek om toezending van het proces-verbaal van een ongeval dat twee tewerkgestelde erkende gewetensbezwaarden buiten diensttijd is overkomen, 1959-; 284; omslag
        - Stukken betreffende het opstellen van circulaires inzake mededelingen omtrent vrijstellingen van de militaire dienst, 1963-1985; 285; omslag
      - Tewerkstelling en vrijstelling van erkende gewetensbezwaarden-, 2.4.2
        - Stukken betreffende het tewerkstellen van erkende gewetensbezwaarden in kamp Vledder, 1949-1971; 286-300
          - Hygiëne en de gezondheidstoestand in kamp Vledder 1949-1954, 286; omslag
          - Opstellen en wijzigen van het reglement op de inwendige dienst van het kamp Vledder 1951-1969, 287; pak
          - Exploitatie van kamp Vledder door het Ministerie van Sociale Zaken en Volksgezondheid en na 1 juni 1953 door het Ministerie van Onderwijs, Kunsten en Wetenschappen 1952-1965, 288; omslag
          - Aanschaf en verkoop van materiaal voor kamp Vledder 1953-1967, 289; omslag
          - Aanschaf, gebruik en onderhoud van vervoersmiddelen voor kamp Vledder 1953-1967, 290; omslag
          - Voeren van overleg en het maken van plannen voor de verbouw en restauratie van kamp Vledder 1953-1969, 291-292
            - 1953-1959, 291; pak
            - 1957-1969, 292; omslag
          - Exploitatie van kamp Vledder en het genereren van inkomsten door de inzet van tewerkgestelden 1953-1971, 293; omslag
          - Brief aan de directeur van het kamp Vledder met een verzoek om nadere informatie met betrekking tot enkele ongevallen die een tweetal tewerkgestelden zijn overkomen en een circulaire inzake de te nemen maatregelen die moeten worden genomen als een tewerkgestelde erkende gewetensbezwaarde tijdens de uitoefening van de hem opgedragen diensten een ongeluk overkomt 1954, 1961, 294; omslag
          - Overplaatsen van of het verlenen van ontheffing aan erkende gewetensbezwaarden en het informeren van de leiding van kamp Vledder over de plaatsing van erkende gewetensbezwaarden in het kamp 1954-1971, 295; omslag
          - Handhaving van de orde, het onderzoeken van de leefomstandigheden en het verzorgen van voeding voor de tewerkgestelden in kamp Vledder 1955-1968, 296; omslag
          - Nominatieve opgaven van de sterkte van de bezetting van kamp Vledder 1956-1967, 297; omslag
          - Verslagen van dienstreizen van de hoofden van de Sectie Algemene Zaken het Bureau Gewetensbezwaren naar kamp Vledder en de Rijks Psychiatrische Inrichting te Eindhoven 1964-1969, 298; omslag
          - Staking van tewerkgestelde erkende gewetensbezwaarden in augustus 1969 in kamp Vledder 1969-1970, 299; omslag
          - Beëindiging van kamp Vledder als tewerkstellingsobject 1971-, 300; omslag
        - Stukken betreffende het laten uitvoeren van werkzaamheden door tewerkgestelden, 1951-1967; 301; pak
        - Stukken betreffende het behandelen van gratieverzoeken en het vaststellen van het gratiebeleid ten aanzien van dienstweigeraars, 1952-1968; 302; omslag
        - Stukken betreffende de plaatsing van gewetensbezwaarden, 1952-1972; 303-304
          - Plaatsen van erkende gewetensbezwaarden bij internaten en kampen voor sociale jeugdzorg van het Ministerie van Onderwijs, Kunsten en Wetenschappen, later het Ministerie van Cultuur, Recreatie en Maatschappelijk Werk 1952-1971, 303; omslag
            Nota bene: Tot 1964 vielen de internaten en kampen voor sociale jeugdzorg onder het Ministerie van Onderwijs, Kunsten en Wetenschappen
          - Opstellen van nota's inzake problemen bij het plaatsen van erkende gewetensbezwaarden bij andere ministeries in verband met een personeelsstop 1971-1972, 304; omslag
        - Stukken betreffende het vaststellen van het beleid ten aanzien van de tewerkstelling van erkende gewetensbezwaarden, 1961-1968; 305-306
          - Algemeen 1961-1966, 305; omslag
          - Nota met een overzicht van het beleid 1967-1968, 306; omslag
        - Stukken betreffende het instellen van een commissie die moet rapporteren omtrent het tewerkstellingsbeleid, het leefklimaat in het kamp Vledder en de positie van tewerkgestelden (Commissie Fonteijn), alsmede het vaststellen van het eindrapport van de commissie, 1969-1971; 307; omslag
        - Stukken betreffende het beantwoorden van kamervragen van het Tweede Kamerlid Van der Spek (PSP) over de tewerkstelling van erkende gewetensbezwaarden in de functie die zij al bekleden, 1971-1973; 308; omslag
        - Stukken betreffende het houden van een enquête onder diensthoofden van tewerkstellingsobjecten inzake hun bereidwilligheid om tewerkgestelde erkende gewetensbezwaarden verlof te geven om bezinningsbijeenkomsten bij te wonen, 1973-1974; 309; omslag
    - Rechten en plichten van gewetensbezwaarden, 2.5
      - Stukken betreffende straf- en tuchtzaken, 1947-1972; 310-313
        - Voeren van recht- en tuchtzaken tegen tewerkgestelde erkende gewetensbezwaarden 1947-1972, 310-311
          - 1947-1955, 310; omslag
          - 1956-1972, 311; pak
        - Toepassen van disciplinaire straffen voor tewerkgestelde erkende gewetensbezwaarden 1948-1966, 312; omslag
        - Brieven met beschrijvingen van misdragingen en de bestraffing van tewerkgestelde erkende gewetensbezwaarden 1967-1968, 313; omslag
      - Stukken betreffende het vaststellen en uitvoeren van het beleid ten aanzien van de geneeskundige controle van tewerkgestelde erkende gewetensbezwaarden die wegens ziekte van verlof of bewegingsvrijheid zijn achtergebleven, 1948-1964; 314; omslag
      - Stukken betreffende het opstellen en uitvoeren van beleid inzake de verstrekking van een kledingtoelage aan tewerkgestelde erkende gewetensbezwaarden, 1949-1964; 315; omslag
      - Stukken betreffende het stellen van regels met betrekking tot verlof en het toekennen van verlof aan erkende gewetensbezwaarden, 1949-1967; 316; pak
      - Stukken betreffende het verstrekken van en het stellen van regels aan de verstrekking van reiskostenvergoedingen aan tewerkgestelde erkende gewetensbezwaarden, 1951-1969; 317; omslag
      - Circulaires met aanwijzingen voor de deelname aan verkiezingen van stemgerechtigde tewerkgestelde erkende gewetensbezwaarden, 1952-1966; 318; omslag
      - Stukken betreffende het behandelen van verzoeken van gewetensbezwaarden, 1959-1966; 319-321
        - Inwilligen of afwijzen van verzoeken van tewerkgestelde erkende gewetensbezwaarden tot deelname aan activiteiten op het gebied van onderwijs en ontspanning 1959-1966, 319; omslag
        - Afwijzen van een verzoek van een erkende gewetensbezwaarde om compensatie voor overwerk 1963-, 320; omslag
        - Toelichtingen van gewetensbezwaarden bij hun beroep op de Dienstweigeringswet z.d., 321; omslag
      - Stukken betreffende het verlenen van korting voor het reizen met de trein aan tewerkgestelde erkende gewetensbezwaarden, 1961-1968; 322; omslag
      - Stukken betreffende het voeren van overleg met de Vereniging Dienstweigeraars inzake de mogelijkheden voor tewerkgestelde erkende gewetensbezwaarden om tijdens de tewerkstelling bezinningsbijeenkomsten bij te wonen, 1973-1974; 323; pak
  - Documentatie met betrekking tot dienstweigering, 3
    - Documentatie met betrekking tot dienstweigering, 1917-1962; 324-326
      - Deel 1 1917-1962, 324; pak
      - Deel 2 1917-1962, 325; pak
      - Deel 3 1926-1955, 326; pak